臺灣高雄地方法院民事判決
111年度雄小字第1973號
原      告  林筵晴  
被      告  陳志平  

訴訟代理人  蔡杉淵  
被      告  洪子原  
訴訟代理人  張育誠  
上列當事人間損害賠償(交通)事件，本院於民國111年9月8日言
詞辯論終結，判決如下：
    主  文
一、被告陳志平應給付原告新臺幣玖仟玖佰壹拾伍元及自民國一
    百一十一年五月三十一日起至清償日止，按週年利率百分之
    五計算之利息。
二、被告洪子原應給付原告新臺幣陸仟陸佰壹拾元及自民國一百
    一十一年五月三十一日起至清償日止，按週年利率百分之五
    計算之利息。
三、原告其餘之訴駁回。
四、訴訟費用新臺幣貳仟元由被告陳志平負擔壹仟元、被告洪子
    原負擔壹仟元。
五、本判決原告勝訴部分得假執行。但被告陳志平如以新臺幣玖
    仟玖佰壹拾伍元、被告洪子原如以新臺幣陸仟陸佰壹拾元供
    擔保後，得免為假執行。
    事實及理由
一、原告主張：被告洪子原於民國110年7月24日14時44分許，駕
    駛車牌號碼0000-00號自用小客車，於高雄市旗津區過港隧
    道旗津往前鎮汽車道門型架處之快車道臨時停車，致行駛在
    後之原告駕駛車牌號碼0000-00號自用小客車(下稱系爭自小
    客)煞停，遭原告後方車輛即被告陳志平駕駛車牌號碼000-0
    000號客貨兩用小貨車未保持行車安全距離而追撞，系爭自
    小客因而受損，原告支出車輛修理費24,440元(其中零件9,4
    98元、鈑金1,950元、烤漆9,692元、拆裝3,300元，卷第17
    頁背面估價單)，被告2人應賠償因此所生之損害，爰提起本
    訴等語。聲明：被告陳志平應給付原告17,108元、被告洪子
    原應給付原告7,332元，及均自起訴狀繕本送達翌日起至清
    償日止，按週年利率5%計算之利息。
二、被告2人均以：對於原告本件車禍無過失不負肇事責任不爭
    執，零件部分應計算折舊，惟被告2人間之過失責任比例有
    爭執等語；被告陳志平認為被告洪子原應負較高的過失責任
    比例，被告洪子原認為伊為肇事次因等語。均聲明：原告之
    訴駁回。
三、本院的判斷：
  ㈠原告主張被告洪子原於上開時、地，於快車道臨時停車，原
    告駕駛系爭自小客煞停後，遭後車即被告陳志平未保持隨時
    可以煞停之距離，致追撞系爭自小客而受損之事實，業據原
    告提出車廠結帳清單、鈑噴估價單、工作傳票、車損照片、
    高雄港務警察總隊道路交通事故當事人登記聯單、初步分析
    研判表、現場圖、現場照片、行車執照(卷第15至43頁、第1
    41頁)等為證，並有本院職權函調之內政部警政署高雄港務
    警察總隊111年6月2日函文及相關道路交通事故現場圖、道
    路交通事故當事人登記聯單、A3類道路交通事故調查紀錄表
    、現場照片、初步分析研判表、行車執照、舉發違反道路交
    通管理事件通知單(卷第57至93頁)可參，而被告2人對原告
    主張之上開事實均不爭執，是原告主張本件車禍之發生係因
    被告2人各有於快車道臨時停車及未保持行車安全距離之過
    失，致系爭自小客受有損害，應屬真實。被告2人同為本件
    車禍之發生原因，亦均不爭執就本件車禍之發生為應負過失
    責任，自應對原告負共同侵權行為損害賠償責任，原告請求
    被告二人各就過失比例負損害賠償責任，即有理由應予准許
    ；本院審酌本件被告二人之上開肇事情形及過失情節，認被
    告陳志平應負擔60%、被告洪子原負擔40%之過失比例。
  ㈡按物被毀損時，被害人除得依民法第196條請求賠償外，並不
    排除民法第213條至第215條之適用。依民法第196條請求賠
    償物被毀損所減少之價額，得以修復費用為估定之標準，但
    以必要者為限(例如：修理材料以新品換舊品，應予折舊)。
    經查，系爭自小客為91年10月出廠，因本件車禍支出修復必
    要費用共24,440元(其中零件9,498元、鈑金1,950元、烤漆9
    ,692元、拆裝3,300元)，有行車執照及估價單可參；則系爭
    自小客既非新車，依上開說明，其修復時材料更換係以新品
    替換舊品，計算零件材料之損害賠償數額時，應扣除折舊部
    分始屬合理。又依行政院所頒固定資產耐用年數表及固定資
    產折舊率表，非運輸業用客車之耐用年數為5年，依平均法
    計算其折舊結果，每年折舊率為5分之1，並參酌營利事業所
    得稅查核準則第95條第6項規定，系爭自小客自出廠日迄本
    件事故發生時即110年7月，實際使用期間已逾耐用年數5年
    ，惟第5年後因車輛仍堪用，不予繼續折舊，則零件扣除折
    舊後之修復費用估定為1,583元【計算方式：1.殘價＝取得成
    本÷(耐用年數＋1)即9,498÷(5+1)＝1,583；2.折舊額＝(取得成
    本－殘價)×1/(耐用年數)×(使用年數)即(9,498－1,583)×1/5×
    (5+0/12)＝7,915；3.扣除折舊後價值＝(新品取得成本－折舊
    額)即9,498－7,915＝1,583】，加計無庸計算折舊的鈑金1,95
    0元、烤漆9,692元及拆裝3,300元，系爭小客車實際所受損
    害額應為16,525元。
  ㈢再依被告2人過失比例計算結果，被告陳志平應賠償原告之金
    額為9,915元(計算式：16,525×60%＝9,915)、被告洪子原應
    賠償原告之金額為6,610元(計算式：16,525×40%＝6,610)。
四、綜上所述，原告依侵權行為之法律關係，請求被告陳志平給
    付9,915元、被告洪子原給付6,610元，及均自起訴狀繕本送
    達翌日之111年5月31日(均於111年5月30日送達被告2人住所
    ，卷第99至101頁)起至清償日止，按週年利率5%計算之利息
    ，為有理由，應予准許；原告超過此範圍之請求，則無理由
    ，應予駁回。又本件因事證已臻明確，兩造其餘主張陳述併
    所提之證據，經核對判決結果均不生影響，不再一一論述，
    附此說明。
五、本件係就民事訴訟法第436條之8適用小額訴訟程序所為被告
    敗訴之判決，依同法第436條之20規定，應依職權宣告假執
    行，並依同法第436條之23準用第436條第2項，適用同法第3
    92條第2項規定，依職權宣告被告如預供擔保，得免為假執
    行。
六、本件兩造各為一部勝訴、一部敗訴，因原告確有提起本件訴
    訟必要，且起訴後應徵之裁判費至少為1,000元(民事訴訟法
    第77條之13規定參照)，是本院認應依民事訴訟法第79條規
    定，酌量情形由被告全部負擔。
中　　華　　民　　國　　111 　年　　9 　　月　　27　　日
                  高雄簡易庭  法  官    林玉心
以上正本係照原本作成。
民事訴訟法第436 條之24第2 項：對於本判決之上訴，非以違背
法令為理由，不得為之。如對本判決上訴，須於判決送達後20日
內向本院提出上訴狀，並須表明原判決所違背之法令及其具體內
容與依訴訟資料可認為原判決有違背法令之具體事實之上訴理由
。（均須按他造當事人之人數附繕本）。
中　　華　　民　　國　　111 　年　　9 　　月　　27　　日
                              書記官    李月君